最高法院民事裁定　　　　　　　　　　　　　　　　九十一年度台抗字第五五六號
　　再 抗告 人　坡心商業股份有限公司
　　法定代理人　林樹賢
　　代　理　人　陳福寧律師
右再抗告人因與乙○○等間清償債務強制執行事件，對於中華民國九十一年七月二十
九日台灣高等法院裁定（九十年度抗字第一五五三號），提起再抗告，本院裁定如左
：
    主  文
再抗告駁回。
再抗告程序費用由再抗告人負擔。
    理  由
本件相對人乙○○、甲○○持台灣台北地方法院（下稱台北地院）八十六年度促字第
一五九０三號支付命令為執行名義向台北地院聲請強制執行，台北地院以該支付命令
未合法送達債務人即再抗告人，不得據以強制執行等由，裁定駁回其聲請，相對人對
之提起抗告。原法院以：按送達於住居所、事務所或營業所不獲會晤應受送達人者，
得將文書付與有辨別事理能力之同居人或受僱人，民事訴訟法第一百三十七條第一項
定有明文。此之受僱人，凡受應受送達人指示，有權代收者均屬之，非以受薪或有直
接僱傭關係者為限。查上開支付命令係送達至再抗告人公司登記之營業所台北市○○
街一六三號一樓，由第三人「阜茂商行」林秋娥簽收，此經台灣北區郵政管理局查函
復在卷。而「阜茂商行」係林秋娥之夫即再抗告人公司董事徐煥經營，證人即曾任
再抗告人公司顧問之陳榮全證稱「朱火文（時任再抗告人公司董事長）不認識字，民
國八十六年朱火文拿系爭支付命令給我看，表示係徐煥送來，當時是夏天。徐煥
為再抗告人公司董事，借其營業所收信件，凡有再抗告人公司之文件都會轉交」；證
人即曾擔任再抗告人公司董事長、總經理之何光雄、謝文華亦分別證述「再抗告人公
司在該址未營業，因徐煥夫妻在該處營業，故委託其夫妻收取信件」、「在通化街
一六三號未派人上班，信件都委託徐煥轉收，該址係徐煥的店」等語，參以台北
地院八十八年度執全字第三四五三號、八十六年度訴字第二六０號、八十六年度裁全
字第八二六號等民事事件，其應送達再抗告之通知書、裁定等訴訟文書均係由林秋娥
或徐煥以「阜茂商行」名義簽收，事後再抗告人亦委任訴訟代理人到場或依裁定繳
納裁判費或提起抗告等情，可見再抗告人公司確委託徐煥夫妻收取信件，彼等收件
後亦轉交再抗告人，再抗告人否認委託林秋娥代收文書，殊無可採。是台北地院認林
秋娥非再抗告人之受僱人，該支付命令送達不合法且已失效，因而裁定駁回相對人之
聲請，自有未洽等語，將台北地院所為駁回相對人聲請之裁定廢棄，發回台北地院另
為處理，於法並無不合。按民事訴訟法第一百三十七條第一項所謂之受僱人，以繼續
相當時日為應受送達人服勞務為已足，不以受有報酬或實際成立僱傭契約為要。再抗
告人既指示林秋娥在其應受送達之處所代收信件，並具繼續性，則林秋娥縱未實際受
雇於再抗告人，亦與上開規定所稱之「受僱人」相當。再抗告人指原裁定認定其「委
託」林秋娥代收信件，又認林秋娥為其「受僱人」，理由矛盾云云，尚非可採。再抗
告意旨，聲明廢棄原裁定，不能認為有理由。
據上論結，本件再抗告為無理由。依強制執行法第三十條之一，民事訴訟法第四百九
十二條第一項、第七十八條，裁定如主文。
中      華      民      國    九十一    年      九      月     二十     日
                              最高法院民事第八庭
                                  審判長法官  吳  啟  賓
                                        法官  高  孟  焄
                                        法官  許  朝  雄
                                        法官  徐  璧  湖
                                        法官  朱  建  男
      右正本證明與原本無異
                                              書  記  官
中      華      民      國    九十一    年      十      月      八      日
